

LUCAS RENAN

Game Designer | Game Developer

Perfil

Eu sou um Developer e Game Designer com anos de experiência em desenvolvimento de sites e jogos. Tenho experiência com gestão de projetos e pessoas, também sou apaixonado por programar e aprender novas tecnologias e por jogos, pois acredito que eles têm um poder transformador na vida das pessoas, sendo uma mídia interativa onde questões como a saúde mental podem ser trabalhadas de forma única ajudando-as a superar momentos difíceis de suas vidas.

Experiência

Game Programmer e Technical Game Designer JetDragon Studios, 2021 - 2022 / Remoto

- Desenvolvi Core Gameplay, Status Effects e Quest System entre outros dos principais sistemas de um jogo mobile.
- Tomei decisões de design nas áreas de Core Gameplay, monetização, entre outras. Também criei ferramentas visando auxiliar o trabalho de design na engine.
- Refatorei o código de um projeto em C# levando-o de um protótipo a um produto final, seguindo as especificações do Lead Programmer.

Professor de Programação e Desenvolvimento de Jogos Ctrl+Play, 2022 - 2023 / São José dos Campos - SP

- Responsável por ministrar aulas voltadas a programação, jogos e robótica para o público infanto-juvenil.
- Tecnologias utilizadas:
 - C# / Python / GDScript / C++ / Lua / PHP / Javascript Jquery
 - Unity / Godot / Roblox Studio / Construct 3 / Scratch / Pygame / Kodu
 - Blender / MagickaVoxel / PiskelApp / Arduino / Tinkercad
 / AppInventor

Full Stack Web Developer

Arca Sistemas, 2016 - 2018 / Taubaté - SP

- Levantei e implementei as demandas de um cliente responsável por 50% da receita da empresa junto a um time de 3 pessoas.
- Instrui-me no funcionamento de cartórios de registro para desenvolver uma nova solução para um dos maiores cartórios de São Paulo.
- Outras atividades incluem design, suporte e manutenção a bancos de dados MySQL e suporte técnico.
- Tecnologias: JavaScript / jQuery / PHP / Angular / MySQL / SQL Server / HTML5 / CSS

Contatos

- https://lucasrenangd.github.io/
- in www.linkedin.com/in/lucas-renan/
- ☐ <u>lucas.renans25@gmail.com</u>

Hard Skill

- C#
- JavaScript
- PHP
- C++/C
- Git
- OOP
- SQL

- Unity
- Godot
- Unreal
- Scrum
- Prototyping
- Systems Design
- Gameplay Design

Soft Skill

- Adaptabilidade
- Trabalho em Equipe
- Inteligência Emocional

Formação

- UNIVERSIDADE CRUZEIRO DO SUL Pós-graduação em Game Design 2021-2022
- PUC-MINAS
 Tecnologia em Jogos Digitais
 2018-2020 / Belo Horizonte MG
- ETEC CENTRO PAULA SOUZA Técnico em informática
 2013 - 2014 / Taubaté - SP

Certificações

- Inglês Avançado
 University of Cambridge, 2014

 Pass with Distinction in the Preliminary
 English Test (Level B2)
- Excel Avançado
 Fundação Bradesco, 2022

Destaques

 Premiação - Melhor Jogo PUC-MINAS, 2018



 Jogo Destaque - PUC Minas GAMEducation, 2020
 Destaque no artigo "Top 5 Video Game Schools of Latin America"



Experiência

Monitor em Game Engines II e Programação *PUC-MINAS*, 2019-2020 - *Belo Horizonte - MG*

- Responsável por orientar turmas das disciplinas de programação em C# e Game Engines que somavam cerca de 150 alunos.
- Analisei problemas em jogos desenvolvidos na Unity, auxiliei na sua resolução e revisei códigos para as disciplinas de programação trabalhando em conjunto aos professores para desenvolver e corrigir atividades das mesmas.

Cursos

KickStart@Tapps 2022

Tapps Games, Maio de 2022

- Desenvolvi na posição de Game Designer um jogo com foco mobile seguindo briefing da Tapps Games junto a um time de 7 pessoas em um prazo de 10 dias.
- Responsável por projetar Core Gameplay Loop, monetização, loops auxiliares, UX, entre outros em conjunto a equipe, servindo de ponte entre as diferentes áreas.
- Participei de palestras e workshops com profissionais da Tapps Games sobre todas as vertentes do desenvolvimento de jogos.

